【裁判字號】    98,家聲,325
【裁判日期】    980818
【裁判案由】    聲請處分禁治產人財產
【裁判全文】
臺灣桃園地方法院民事裁定             98年度家聲字第325號
聲  請  人  甲○○
            乙○○
相  對  人
即禁治產人  楊金堂
上列聲請人聲請處分禁治產人財產事件，本院裁定如下：
    主  文
准監護人甲○○、乙○○處分禁治產人楊金堂所有，如附表所示
之不動產。
聲請程序費用由相對人負擔。
    理  由
一、按監護人對於受監護人之財產，非為受監護人之利益，不得
    使用或處分。為不動產之處分時，並應得親屬會議之允許，
    又親屬會議不能召開或召開有困難時，依法應經親屬會議處
    理之事項，由有召集權人聲請法院處理之，民法第1101條、
    第1132條第2 項定有明文。
二、本件聲請意旨略以：相對人業經鈞院以97年度禁字第142 號
    裁定宣告禁治產，並選定甲○○、乙○○為相對人之法定監
    護人，而聲請人為相對人之妹妹、兒子，相對人之監護人甲
    ○○、乙○○應負責相對人之護養療治而須支出相當費用，
    故有處分相對人所有如附表所示不動產之必要。而相對人之
    親屬，僅有聲請人二人及母親楊德玉等3 人，故不能召開親
    屬會議，致無從得親屬會議允許處分相對人之上開財產，爰
    依民法第1132條第2 項之規定，就上開依法應經親屬會議處
    理之事項，聲請准予處分等語。
三、經查：
（一）聲請人主張相對人業經本院以97年度禁字第142 號裁定宣
      告為禁治產人及甲○○、乙○○為相對人之法定監護人之
      事實，業據其提出戶籍謄本1 份、本院97年度禁字第142
      號民事裁定暨確定證明書影本各1 份為憑，並經本院依職
      權調閱上開卷宗查核無誤。
（二）又如附表所示不動產為相對人所有之事實，亦有土地及建
      物登記謄本各1 份在卷可按。
（三）相對人在臺並無符合民法第1131條所定之法定親屬會議會
      員可資組成親屬會議乙節，亦有戶籍謄本在卷可稽及經聲
      請人到院陳述屬實。
（四）本院審酌相對人經本院於95年度禁字第143 號事件中囑託
      鑑定結果，認其因病造成多重知覺器官障礙（聾啞盲）及
      精神疾病，嚴重影響認知功能，僅能於專人照護下，生活
      於結構性環境等情，業經本院調卷核閱所附鑑定書無訛，
      足見其現階段之生活，確實有支出醫療及照護費用之急迫
      需要。
四、綜上所述，聲請人聲請處分相對人之財產，符合相對人之利
    益，亦有必要。揆諸首揭法律規定意旨，聲請人本件聲請，
    即無不合，應予准許。
五、裁定如主文。
中    華    民    國    98    年    8     月    18    日
                  家事法庭法  官  張益銘
右為正本係照原本作成。
如對本裁定抗告須於裁定送達後10日內向本院提出抗告狀，並應
繳納抗告費新台幣1,000 元。
                          書記官  許白梅
中    華    民    國    98    年    8     月    18    日
附表：
┌──┬────────────────┬─────┬───────┬───────┐
│編號│不動產坐落                      │權利範圍  │ 面積         │ 備註         │
│    │                                │          │ （平方公尺） │              │
├──┼────────────────┼─────┼───────┼───────┤
│1.  │桃園縣八德市○○段第435-322地號 │全部      │66.00         │地目：建      │
├──┼────────────────┼─────┼───────┼───────┤
│2.  │同上段第698 建號（謄本登記之建物│全部      │一層：41.40   │2 層加強磚造住│
│    │門牌：桃園縣八德市○○街73巷48弄│          │二層：41.40   │家用          │
│    │18號）                          │          │總面積：82.80 │              │
└──┴────────────────┴─────┴───────┴───────┘


司法院資訊處製作；財團法人民間司法改革基金會備份。
